臺灣板橋地方法院刑事判決　　　　　　　　　　　　　九十年度易字第三二九四號
　　公　訴　人　臺灣板橋地方法院檢察署檢察官
　　被　　　告　乙○○
右列被告因竊盜等案件，經檢察官提起公訴 (九十年度偵字第一二八九五號)，本院
判決如左：
    主  文
乙○○攜帶兇器竊盜，處有期徒刑捌月。緩刑參年。
扣案之老虎鉗、鐵鉗各壹把均沒收。
    事  實
一、乙○○意圖為自己不法之所有，於民國九十年七月三十一日凌晨三時五十分許，
    ，持其所有對於人之生命、身體具有危險性之老虎鉗（起訴書誤載為油壓剪）、
    鐵鉗各一把，侵入臺北縣鶯歌鎮○○○路一七七巷內華隆公司廠房之附連圍繞之
    土地內，趁四下無人看管之際，以上開工具剪斷該公司廠房設置之聯接油槽空氣
    控制閥之銅管，並將之剪為一小段後綁綑，計竊取總重十九點二公斤之銅管四綑
    ，旋於同日三時五十分許，乙○○將銅管搬運至其所騎用之腳踏車上，正欲離去
    時，為行經附近之巡邏員警查獲，當場扣得前揭之銅管四綑及其所有供竊盜所用
    之老虎鉗、鐵鉗各一把。
二、案經華隆公司代理人甲○○訴由臺北縣警察局三峽分局報請臺灣板橋地方法院檢
    察署檢察官偵查起訴。
    理  由
一、訊據被告乙○○於偵審中固供承持上開老虎鉗、鐵鉗，未經許可侵入華隆公司上
    址，竊取該公司銅管之事實不諱，惟辯稱：該銅管係伊在地上看到的，伊就將之
    剪成一段、一段的云云，惟查右揭事實，業據華隆公司之告訴代理人甲○○於警
    訊、本院審理中指述甚詳，並經證人即查獲警員黃政陽於審理中到庭證述屬實，
    復有贓物認領保管單一紙、現場照片十三張附卷及老虎鉗、鐵鉗各一把扣案可證
    。又扣案之上開物品，業經本院勘驗結果，其中鐵鉗一把為手把紅色之鯉魚鉗，
    長約二十四公分，鉗口鋒利，足以剪斷鐵條；另一把為手把黃色之老虎鉗，長約
    二十一公分，為一般常見之工具，該二把工具，於客觀上均足以對於人之生命、
    身體構成威脅，製有勘驗筆錄乙份附卷可證。而華隆公司所有之上開銅管係與油
    槽相連接固定，並無脫落或掉落地上等情，亦據告訴代理人甲○○證述在卷，則
    被告前開所辯銅管係自地上所撿云云，應係事後卸責之詞，不足採信，從而罪證
    明確，被告犯行堪以認定。
二、核被告乙○○所為，係犯刑法第三百二十一條第一項第三款之攜帶兇器竊盜罪、
    同法第三百零六條之無故侵入附連圍繞土地罪。又公訴人雖另認被告於前開時地
    侵入華隆公司成品倉庫內之有人居住之建築物，以老虎鉗（起訴書誤載為油壓剪
    ）先行剪斷該倉庫內空氣控制閥銅管，致令不堪使用，尚觸犯刑法第三百二十一
    條第一項之夜間侵入有人居住之建築物罪及刑法第三百五十四條之毀損罪云云。
    惟查，被告行竊之聯接油槽空氣控制閥之銅管係設於該公司倉庫外廠房，並非設
    於倉庫內等情，業經告訴代理人甲○○於審理中供述屬實，並有現場照片在卷可
    證，則被告並未侵入華隆公司倉庫內之有人居住之建築物甚明，訊據被告於警訊
    中亦供稱：伊係自倉庫鐵門門縫處鑽入偷剪銅管等語，則該附連圍繞之土地亦非
    屬刑法第三百二十一條第一項第一款所謂之建築物，故被告侵入華隆公司廠房人
    內竊取銅管，此部分並據告訴代理人甲○○提出告訴在卷，則其所為僅構成未經
    許可侵入附連圍繞之土地罪，非屬於「於夜間侵入有人居住之建築物」，公訴人
    此部分所認，容有誤會；又被告為竊取該銅管而將之剪斷，致使該銅管不堪使用
    ，此乃竊盜之結果，應不另成立他罪，公訴人就此部分另論刑法第三百五十四條
    之損毀罪，而認與前開論罪部分有方法結果之牽連關係，容有未洽，爰不另論罪
    ，亦附此敘明。又被告所犯前開二罪，有方法結果之牽連關係，為牽連犯，應從
    一較重之攜帶兇器竊盜罪處斷。爰審酌被告犯罪之動機、目的、手段、犯罪情節
    尚屬輕微，及其犯罪後態度等一切情狀，量處如主文所示之刑。又被告前未曾受
    有期徒刑以上刑之宣告，有臺灣高等法院檢察署刑案紀錄簡覆表乙份在卷足憑，
    其因一時失慮，偶罹刑典，事後亦坦承部分犯行，尚具悔意，經此刑之宣告後，
    應知警惕而無再犯之虞，本院因認暫不執行其刑為當，予以宣告緩刑三年，用啟
    自新。又扣案之老虎鉗、鐵鉗各乙把，係被告所有供本件竊盜犯罪所用之物，業
    據其供承在卷，併依法宣告沒收之。
據上論斷，應依刑事訴訟法第二百九十九條第一項前段，刑法第三百二十一條第三款
、第三百零六條、第五十五條、第三十八條第一項第二款、第七十四條第一款，罰金
罰鍰提高標準條例第一條前段，判決如主文。
本案經檢察官黃正綱到庭執行職務
中      華      民      國    九十一    年      三      月  二十七    日
                                      臺灣板橋地方法院刑事第六庭
                                          法  官  徐  蘭  萍
右正本證明與原本無異。
如不服本判決，應於判決送達後十日內，向本院提出上訴狀。
                                          書記官  莊  川  億
中      華      民      國    九十一    年      三      月  二十七    日
附錄本案論罪科刑法條全文：
刑法第三百二十一條
犯竊盜罪而有左列情形之一者，處六月以上五年以下有期徒刑：
一、於夜間侵入住宅或有人居住之建築物、船艦或隱匿其內而犯之者。
二、毀越門扇、牆垣或其他安全設備而犯之者。
三、攜帶兇器而犯之者。
四、結夥三人以上而犯之者。
五、乘火災、水災或其他災害之際而犯之者。
六、在車站或埠頭而犯之者。
前項之未遂犯罰之。
刑法第三百零六條
無故侵入他人住宅、建築物或附連圍繞之土地或船艦者，處一年以下有期徒刑、拘役
或三百元以下罰金。
無故隱匿其內，或受退去之要求而仍留滯者亦同。
